【裁判字號】    90,易,628
【裁判日期】    900629
【裁判案由】    竊盜
【裁判全文】
臺灣屏東地方法院刑事判決                            九十年度易字第六二八號
    公  訴  人  臺灣屏東地方法院檢察署檢察官
    被      告  甲○○
右列被告因竊盜案件，經檢察官提起公訴（九十年度偵字第一八六四號），本院判決
如左：
    主  文
甲○○竊盜，處有期徒刑月，如易科罰金，以佰元折算壹日，緩刑貳年。
    事  實
一、甲○○意圖為自己不法之所有，於民國九十年三月十四日晚上七時許，在屏東市
    ○○路與杭州街口，趁乙○○所有車牌號碼ＷＲＷ—九六九號輕機車（市價約值
    新台幣一萬元）之鑰匙未拔之際，徒手以該鑰匙發動車子而竊取該機車，得手後
    供己作為代步工具，嗣於同年月十六日上午十時三十分許，甲○○騎乘該機車行
    經屏東市○○路與杭州街口時，適為乙○○發覺而報警查獲。
二、案經屏東縣警察局屏東分局報請臺灣屏東地方法院檢察署檢察官偵查起訴。
    理  由
一、訊據被告甲○○否認上情，辯稱：是被查到的當天九點多，我騎機車行經公園路
    旁看到地上有一支鑰匙，我撿起來去試，可以開我就騎走，並非竊盜等語。
二、經查：被害人乙○○所有之車牌號碼ＷＲＷ—九六九號輕機車於九十年三月十四
    日晚上七時許，在屏東市○○路與杭州街口，因機車鑰匙未取下而遭人竊取之事
    實，業據被害人乙○○於警訊及偵查中指訴甚詳，並有車籍作業系統查詢認可資
    料、屏東縣警察局車輛協尋證明單及贓物保領結各一紙在卷可稽。另被告於同年
    月十六日上午既然有車子供己騎用，何須下車撿拾鑰匙騎走他人車子？參以被告
    被查獲之地點即在該機車失竊地點之附近，若非被告所竊取，他人豈有竊取該機
    車後再將該機車棄置於失竊地點附近之理？被告所辯伊是八十九年三月十六日撿
    到鑰匙騎走該機車云云，顯係避重就輕之詞，不足採信，本件事證明確，被告犯
    行堪以認定。
三、核被告甲○○所為，係犯刑法第三百二十條第一項之竊盜罪。爰審酌被告素行、
    品行、犯罪動機、目的、手段、所生危害及犯後態度等一切情狀，量處如主文所
    示之刑，並諭知易科罰金之折算標準。又被告甲○○前未曾受有期徒刑以上刑之
    宣告，此有臺灣高等法院被告全國前案紀錄表及臺灣屏東地方法院檢察署刑案資
    料查註記錄表可參，因一時失慮，偶罹刑典，經此刑之宣告後，應知警惕而無再
    犯之虞，本院因認所宣告之刑，以暫不執行為適當，併諭知緩刑二年，以啟自新
    。
據上論斷，應依刑事訴訟法第二百九十九條第一項前段，刑法第三百二十條第一項、
第四十一條第一項前段，罰金罰鍰提高標準條例第一條前段、第二條，判決如主文。
本案經檢察官林吉泉到庭執行職務。
中      華      民      國      九十      年      六    月    二十九    日
      臺灣屏東地方法院刑事第三庭
                                          審判長法  官  黃國永
                                                法  官  陳姵君
                                                法  官  余德正
右正本證明與原本無異。
對於本判決如有不服應於收受送達後十日內向本院提出上訴書狀上訴於台灣高等法院
高雄分院並按他造當事人之人數附具繕本。
                                                書記官  曾文玲
中      華      民      國      九十      年      六    月    二十九    日
附錄本判決論罪之法條：
刑法第三百二十條第一項
意圖為自己不法之所有或第三人不法之所有，而竊取他人之動產者，為竊盜罪，處五
年以下有期徒刑、拘役或五百元以下罰金。


司法院資訊處製作；財團法人民間司法改革基金會備份。
